【裁判字號】    97,訴,345
【裁判日期】    970131
【裁判案由】    毒品危害防制條例
【裁判全文】
臺灣高雄地方法院刑事判決               97年度訴字第345號
公  訴  人  臺灣高雄地方法院檢察署檢察官
被      告  甲○○
                    （另案
上列被告因毒品危害防制條例案件，經檢察官提起公訴（96年度
毒偵字第10584 號），被告於本院準備程序中為有罪陳述，經合
議庭裁定由受命法官依簡式審判程序獨任審理，本院判決如下：
    主  文
甲○○施用第一級毒品海洛因，累犯，處有期徒刑玖月。
    事  實
一、甲○○前因竊盜、違反肅清煙毒條例案件，分別經臺灣高等
    法院高雄分院以82年度上易字第1464號判處有期徒刑10月確
    定，及經本院以82年度訴字第3975號判處有期徒刑2 年確定
    ，嗣經定應執行有期徒刑2 年7 月；又因違反肅清煙毒條例
    案件，經本院以83年度訴字第1967號判處有期徒刑3 年6 月
    確定，上開各罪經接續執行，於民國86年5 月27日假釋出監
    ，嗣其再因竊盜案件，經本院以87年度易緝字第98號判處有
    期徒刑1 年確定，並撤銷前開假釋執行殘刑，而於90年5 月
    3 日再次假釋出監；其後復因施用毒品案件，再經本院以92
    年度訴字第1249號判處應執行有期徒刑10月，並再次撤銷假
    釋執行殘刑，於94年12月9 日縮刑期滿執行完畢。另於87年
    間因施用毒品案件，經本院87年毒聲字第261 號裁定送觀察
    、勒戒，因認有繼續施用毒品傾向，再經本院87年度毒聲字
    第748 號裁定送強制戒治，嗣經停止戒治，所餘戒治期間付
    保護管束，於88年6 月22日保護管束期滿視為執行完畢，並
    經臺灣高雄地方法院檢察署檢察官以89年度戒毒偵字第510
    號不起訴處分確定。嗣又於前開強制戒治期滿後5 年內之92
    年間，復因施用毒品案件，經本院以92年度訴字第1249 號
    判處有期徒刑8 月、3 月及定應執行刑有期徒刑10月確定。
    詎猶未戒除毒癮，復基於施用第一級毒品海洛因之犯意，於
    96年10月30日上午8 時許，在高雄市苓雅區之某處，以將海
    洛因摻水置入注射針筒注射手臂之方式，施用海洛因1 次。
    嗣於96年10月30日下午3 時40分許，在高雄市○○區○○路
    462 巷口，因形跡可疑，為警攔檢盤查，並經其同意採尿送
    驗，結果呈嗎啡陽性反應，始悉上情。
三、案經高雄市政府警察局苓雅分局報請臺灣高雄地方法院檢察
    署檢察官偵查起訴。
    理  由
一、本件被告甲○○所犯係死刑、無期徒刑、最輕本刑為3 年以
    上有期徒刑以外之罪，其於準備程序中就被訴事實為有罪之
    陳述，經法官告知簡式審判程序之旨，並聽取公訴人、被告
    之意見後，認為適宜由受命法官獨任進行簡式審判程序，依
    刑事訴訟法第273 條之1 第1 項規定，裁定由受命法官獨任
    進行審判程序，合先敘明。
二、訊據被告甲○○對其於上揭時、地施用第一級毒品海洛因1
    次之事實坦承不諱，而其為警查獲時所採尿液，經送請正修
    科技大學超微量研究科技中心，以酵素免疫法 (EIA)及氣相
    層析質譜法 (GC/MS)方法檢驗結果，呈嗎啡陽性反應，此有
    該大學96年11月14日檢驗報告及尿液檢體採集送驗紀錄表各
    1 紙附卷可稽（見警卷第2 、3 頁），足見其所稱於前揭時
    、地施用海洛因之自白，應與事實相符而堪採信。
三、按修正之毒品危害防制條例第20條就施用毒品者，祇於「初
    犯」及「5 年後再犯」2 種情形，有其追訴條件之限制，即
    須於初犯經觀察、勒戒或強制戒治釋放後，5 年內均無施用
    毒品之行為，始能認其前所實施之觀察、勒戒或強制戒治已
    足遮斷毒癮，而得於5 年後再犯時，再予適用初犯之規定，
    重行觀察、勒戒等程序。倘5 年內已經再犯，被依法追訴處
    罰，縱其第3 次（或第3 次以上）施用毒品之時間在初犯釋
    放5 年以後，即與「5 年後再犯」之情形有別，且因已於「
    5 年內再犯」，顯見其再犯率甚高，原實施觀察、勒戒或強
    制戒治，已無法收其實效，而無5 年戒斷期之存在，自無再
    經觀察、勒戒及強制戒治之必要，應得逕行追訴處罰。本件
    被告前於87年間因施用毒品案件，經施以觀察、勒戒及強制
    戒治，因停止戒治交付保護管束，並於88年6 月22日保護管
    束期滿視為執行完畢，其於5 年內之92年間，復因施用毒品
    而由本院以92年度訴字第1249號判處有期徒刑8 月、3 月及
    定應執行刑有期徒刑10月確定，有卷附臺灣高等法院被告前
    案紀錄表在卷可稽，被告既曾於「5 年內再犯」，且經法院
    判處罪刑確定，其於96年10月30日上午8 時許，再度因施用
    海洛因而被查獲等情，即非屬該條例第20條第3 項所定「5
    年後再犯」之情形，檢察官逕行依毒品危害防制條例第23條
    第2 項之規定，予以追訴，自屬適法，附此敘明。
四、核被告所為，係犯毒品危害防制條例第10條第1 項之施用第
    一級毒品罪嫌。又其施用第一級毒品前後持有該毒品之低度
    行為，應被其施用之高度行為所吸收，不另論罪。又被告有
    如上事實欄所述前科事實，有前開臺灣高等法院被告前案紀
    錄表1 份在卷可查，其受有期徒刑之執行完畢後，5 年以內
    故意再犯本件有期徒刑以上之罪，為累犯，應依刑法第47條
    第1 項之規定加重其刑。爰審酌被告前有施用毒品等前科，
    素行不佳，曾因施用毒品經觀察、勒戒及強制戒治後，竟仍
    未能遠離毒品，顯見其不知警惕，意志不堅，惟念其於犯罪
    後業已坦承犯行，及施用毒品係自我戕害行為，並未危害他
    人等一切情狀，酌情量處如主文所示之刑。
據上論斷，應依刑事訴訟法第273 條之1 第1 項、第284 條之1
、第299 條第1 項前段，毒品危害防制條例第10條第1 項，刑法
第11條前段、第47條第1 項，判決如主文。
本案經檢察官乙○○到庭執行職務。
中    華    民    國    97    年    1     月    31    日
                  刑事第十二庭  法  官  葉文博
以上正本證明與原本無異。
如不服本判決應於收受本判決後10日內向本院提出上訴書狀，並
應敘述具體理由，如未敘述上訴理由者，應於上訴期間屆滿後20
日內補提理由書狀於本院（均須按他造當事人之人數附繕本）「
切勿逕送上級法院」。
中    華    民    國    97    年    1      月    31   日
                                書記官  李柏親
附錄本判決論罪法條全文：
毒品危害防制條例第10條第1 項：
施用第一級毒品者，處6 月以上5 年以下有期徒刑。


司法院資訊處製作；財團法人民間司法改革基金會備份。
